【裁判字號】    95,交上訴,2349
【裁判日期】    951121
【裁判案由】    公共危險
【裁判全文】
臺灣高等法院臺中分院刑事判決      95年度交上訴字第2349號
上  訴  人
即  被  告  丙○○
選任辯護人  廖本揚律師
上列上訴人因公共危險案件，不服臺灣臺中地方法院95年度交訴
字第115號中華民國95年8月8日第一審判決（起訴案號：臺灣臺
中地方法院檢察署95年度偵字第5805號），提起上訴，本院判決
如下：
    主  文
上訴駁回。
      事實及理由
一、本案經本院審理結果，認第一審判決認事用法及量刑均無不
    當，應予維持，並引用第一審判決書記載之事實、證據及理
    由（如附件）。被告雖猶否認有公共危險等犯行，辯稱：當
    時雖有喝酒但仍可安全駕駛車輛，又伊在發生車禍後，有停
    在證人甲○○之車輛旁，並搖下車窗，問證人甲○○有無怎
    樣，隔了約三十秒，伊才離開，後來伊將車輛停在新光第二
    停車場約三、四十分鐘，一直在聯絡親友來幫忙處理，伊並
    無肇事逃逸之意思，伊未停在現場是要找較安全的地方停車
    ，並未逃逸云云。惟查(一)被告丙○○駕車肇事經警循線查獲
    ，當場對丙○○施以呼氣酒精濃度測試，發現其呼氣中所含
    酒精濃度為每公升零點八七毫克，且被告丙○○酒後駕車肇
    事，當場將證人甲○○之車輛自後撞擊後，整個後保險桿均
    掉落在地，且證人甲○○因本件車禍，致證人甲○○受有頭
    部外傷併頸痛及嘔吐之傷害等情，業經證人甲○○於原審及
    本院審理時供證明確，復有上開照片、診斷證明書附卷可佐
    ，被告丙○○所辯其無酒醉駕駛車輛之犯行云云，自為卸責
    之詞，無足採信。(二)又按刑法第一百八十五條之四之駕駛動
    力交通工具肇事逃逸罪，於八十八年四月二十一日經總統令
    公布，而本罪增訂之立法理由，乃「為維護交通安全，加強
    救護，減少被害人之死傷，促使駕駛人於肇事後，能使被害
    人即時救護，特增設本條」，立法者認駕駛人駕車肇事後，
    倘能將被害人即時救護，或留在現場處理，避免後車再次撞
    擊傷者，均可減輕或避免被害人之傷亡，此攸關社會大眾生
    命、身體之安全，因而將駕車肇事逃逸行為，明文規定為犯
    罪行為加以處罰。本條既是在防止逃逸行為所產生之抽象危
    險，因此所謂「逃逸」，應非指行為人有積極「逃亡、隱匿
    」等阻礙犯罪偵查行為，而係指行為人不留在肇事現場為即
    時救護、避免後車再度撞擊或協助相關人員迅速處理事故而
    離去之行為，蓋此一離去行為可能使因肇事所發生之損害有
    再度擴大之危險（最高法院九十五年度台上字第二一九三號
    裁判意旨參照）。查被告丙○○駕車肇事，致人受傷而逃逸
    之犯行，罪証甚明，業經原審法院認定明確，並已詳敘其理
    由，且證人甲○○亦於本院証述「（你印象中，被告當時是
    否有搖下車窗跟你說話這個動作？）沒有。」、「（被告從
    你旁邊開走，你印象中被告是否有在路旁暫時停車？）沒有
    。」、「（車禍發生後，你是否有打電話給家人？）我先打
    電話給我阿姨，後來又打電話到派出所。」、「（你是否下
    車之後，走到便利商店才打電話？）我是在車上打的。」、
    「（你下車後是否有打電話？）我是等到有路人過來才下車
    ，大約是車禍後十幾分鐘。」、「（證人車子被撞，車子保
    險桿掉下來，是否撞擊力很大？）撞擊力很大，我聽到的聲
    音很大聲，所以我才會頭部及腰部受傷。」、「（被告是否
    有下車查看？）沒有，我沒有印象，被告也沒有跟我說過話
    。」、「（你打電話時，被告已經走了？）我當時沒有看到
    被告，只有旁邊的路人而已。我是在車上打電話，我打完之
    後，有路人開車過來停車問我，我才下車。」、「（證人所
    說的路人是否為證人蔡長憲？）是的。我的車子是新車，不
    敢看車子被撞成什麼樣子。」等情，核與證人甲○○於原審
    之証述均相符合，證人確有上開傷害亦甚明確，足見原審認
    定被告在車禍發生後，並未確認證人甲○○有無受傷前，即
    逕自駕車離開現場，復以曲折路線行駛二百五十公尺後，將
    車輛停在停車場內，熄火關燈，獨自一人留在車內三、四十
    分鐘，顯有畏罪情虛，刻意隱藏自己行蹤，目的在於避免遭
    證人甲○○發現，益證被告應有肇事逃逸之主觀犯意及行為
    ，被告所辯「伊當時有開到旁邊五公尺處停下來查看，當時
    看證人甲○○下車可以行動，表面沒有什麼外傷，我才將車
    開到停車場，打電話請人來協助處理，並沒有肇事逃逸。」
    云云，顯與上開事証未符，且所辯顯悖於經驗法則，而不合
    情理之至，自係事後卸責之詞，要不足採信，則本件依上開
    見解，被告丙○○肇事後不留在肇事現場為即時救護，而駕
    車離去，自成立上開肇事逃逸之罪責。(三)本件事證明確，被
    告上開犯行，均堪認定，被告上訴意旨仍執前詞，否認犯罪
    ，指摘原判決不當，為無理由，應予駁回。被告請求調閱被
    害人之病歷，本院認核無必要。(四)又本件審酌被告前已二度
    因酒醉駕車遭判處罪刑，猶故態復萌，明知自己飲酒後，精
    神狀態已受相當影響，竟無視於其他用路人可能遭受之生命
    、身體威脅，率爾駕駛車輛外出，對於道路公共安全已生顯
    著之危險；於駕車肇事後又逃逸之行為尤無足取，且其於偵
    審中一再否認該肇事逃逸之犯行，砌詞狡飾，並為顯為不實
    的辯解，浪費不必要的司法調查資源，無助於儘速釐清案情
    ，難認犯後有悔過之意，不容輕縱，，本件量刑尚稱妥適，
    被告上訴意旨另指摘原判決量刑過重，亦為無理由，應予駁
    回。
二、據上論斷，應依刑事訴訟法第三百七十三條、第三百六十八
    條，判決如主文。
本案經檢察官乙○○到庭執行職務。
中    華    民    國    95    年    11    月    21    日
               刑事第二庭  審判長法  官  李  璋  鵬
                                 法  官  胡  森  田
                                 法  官  蕭  錦  鍾
上列正本證明與原本無異。
酒醉駕車部分不得上訴。
肇事致人受傷而逃逸部分得上訴。
如不服本判決應於收受送達後十日內向本院提出上訴書狀，其未
敘述上訴之理由者並得於提起上訴後十日內向本院補提理由書（
均須按他造當事人之人數附繕本）。
                                 書記官  廖  次  芬
中    華    民    國    95    年    11    月    22    日
                                                      Ｆ


司法院資訊處製作；財團法人民間司法改革基金會備份。
